臺灣板橋地方法院刑事判決             100年度訴字第2198號
公  訴  人  臺灣板橋地方法院檢察署檢察官
被      告  黃秋明
上列被告因違反毒品危害防制條例案件，經檢察官提起公訴（10
0 年度毒偵字第5017號），因被告於本院準備程序時認罪，本院
裁定改依簡式審判程序審理，並判決如下：
    主  文
黃秋明施用第一級毒品，處有期徒刑玖月；又施用第二級毒品，
處有期徒刑陸月，應執行有期徒刑壹年。
    事  實
一、黃秋明前於民國85年間，因違反麻醉藥品管制條例案件，經
    本院以86年度訴字第84號判決判處有期徒刑6 月確定；復於
    同年間，因違反肅清煙毒條例案件，經臺灣高等法院以86年
    度上訴字第4217號判決判處有期徒刑3 年6 月確定；上開有
    期徒刑6 月、3 年6 月，嗣經臺灣高等法院以88年度聲字第
    167 號裁定應執行有期徒刑3 年10月確定，經付執行，於88
    年9 月23日縮刑假釋出監，嗣上開假釋因案經撤銷，其殘刑
    有期徒刑2 年1 月17日經付執行，於95年2 月28日縮刑期滿
    執行完畢。又於92年間，因施用毒品案件，經本院以90年度
    毒聲更字第32號裁定送觀察、勒戒後，認有繼續施用毒品之
    傾向，再經本院以92年度毒聲字第2879號裁定送強制戒治，
    嗣經本院以93年度毒聲字第343 號裁定停止戒治，所餘戒治
    期間付保護管束，於93年3 月15日停止戒治而接續執行另案
    有期徒刑，該強制戒治於93年9 月14日戒治期滿執行完畢，
    並經臺灣板橋地方法院檢察署檢察官以93年度戒毒偵字第32
    9 號為不起訴處分確定。再於96年間，因施用第一、二級毒
    品案件，經本院以96年度訴字第2375號判決分別判處有期徒
    刑8 月、4 月，應執行有期徒刑10月，經上訴後，由臺灣高
    等法院以96年度上訴字第4556號判決駁回上訴而確定；又於
    同年間，因持有毒品案件，經本院以97年度簡字第2326號判
    決判處有期徒刑3 月確定；上開有期徒刑8 月、4 月及3 月
    ，嗣經本院以97年度聲字第5153號裁定更定應執行有期徒刑
    1 年確定，於98年7 月27日縮刑期滿執行完畢。詎仍不知悔
    改，復基於施用第一級毒品海洛因及第二級毒品甲基安非他
    命之犯意，於100 年5 月29日某時，在其位在新北市五股區
    居所內，以將海洛因摻水注入針筒後注射之方式，施用海洛
    因1 次。另於100 年5 月26、27日間某時，在上開居所內，
    以將甲基安非他命置入吸食器內，用火燒烤成煙霧後吸食之
    方式，施用甲基安非他命1 次。嗣於100 年5 月30日晚間10
    時許，在新北市○○區○○路422 巷33弄6 號6 樓，因另案
    通緝為警查獲，經警採集尿液送驗後，呈鴉片類、安非他命
    類甲基安非他命陽性反應，始查悉上情。
三、案經新北市政府警察局蘆洲分局移送臺灣板橋地方法院檢察
    署檢察官偵查起訴。
    理  由
壹、程序方面：
    查本案被告黃秋明所犯並非死刑、無期徒刑、最輕本刑為3
    年以上有期徒刑之罪或高等法院管轄第一審案件，而其於準
    備程序進行中，被告先就被訴事實均為有罪之陳述，經法官
    告知簡式審判程序之旨，並聽取公訴人及被告之意見後，本
    院認適宜改依簡式審判程序進行，爰依刑事訴訟法第273 條
    之1 第1 項、第284 條之1 規定，由本院合議庭以裁定由受
    命法官獨任進行簡式審判程序，合先敘明。
貳、實體方面：
一、認定被告黃秋明犯罪所憑之證據
（一）被告黃秋明於本院準備程序、審理中之自白。
（二）臺灣檢驗科技股份有限公司濫用藥物尿液檢驗報告、新北
      市政府警察局蘆洲分局偵辦毒品案件尿液代號對照表各1
      紙。
（三）臺灣板橋地方法院檢察署刑案資料查註紀錄表、全國施用
      毒品案件紀錄表、矯正簡表及臺灣高等法院被告前案紀錄
      表各一件。
二、核被告黃秋明所為，係犯毒品危害防制條例第10條第1 項、
    第2 項之施用第一級、第二級毒品罪。被告非法持有第一級
    毒品海洛因、第二級毒品甲基安非他命之低度行為，已為施
    用之高度行為所吸收，不另論罪。被告所犯上開二罪名，犯
    意各別，行為互殊，應予分論併罰。又被告前有如事實欄所
    載罪刑宣告及執行紀錄，有上述前案紀錄表在卷可考，被告
    於有期徒刑執行完畢後5 年內故意再犯有期徒刑以上之本案
    各罪，均為累犯，各應依刑法第47條第1 項規定，加重其刑
    。爰審酌被告有多次施用毒品前科，品行非佳，且曾經觀察
    、勒戒及強制戒治執行完畢，竟再為本案施用毒品犯行，顯
    見其不思悔改，自制力亦顯不佳，足以戕害其身心，滋生其
    他犯罪，惡化治安，嚴重損及公益；惟另考量被告於犯後已
    坦承犯行，而其施用毒品行為於本質上係屬自我戕害行為，
    反社會性之程度應屬較低等一切情狀，各量處如主文所示之
    刑，並定其應執行之刑。
三、如不服本件判決，得自收受送達之日起10日內，向本院提出
    上訴狀。
據上論斷，應依刑事訴訟法第273 條之1 第1 項、第299 條第1
項前段、第310 條之2 、第454 條，毒品危害防制條例第10條第
1項 、第2 項，刑法第11條前段、第47條第1 項、第51條第5 款
，判決如主文。
本案經檢察官卓俊吉到庭執行職務。
中    華    民    國  100     年    10    月    31    日
                  刑事第四庭    法  官  連育群
以上正本證明與原本無異
如不服本判決應於送達後10日內向本院提出上訴狀
                                書記官  阮旭家
中    華    民    國  100     年    10    月    31    日
附錄本案論罪科刑法條全文：
毒品危害防制條例第十條
施用第一級毒品者，處六月以上五年以下有期徒刑。
施用第二級毒品者，處三年以下有期徒刑。